臺灣高雄地方法院刑事判決　　　　　　　96年度訴字第3591號
公　訴　人　臺灣高雄地方法院檢察署檢察官
被　　　告　乙○○
上列被告因毒品危害防制條例案件，經檢察官提起公訴（96年度
毒偵字第7036號），被告為有罪之陳述，本院合議庭裁定由受命
法官行簡式審判程序，判決如下：
    主    文
乙○○施用第一級毒品，累犯，處有期徒刑捌月。扣案如附表編
號一所示之毒品，沒收銷燬之；附表編號二所示之物，沒收。
    事    實
一、乙○○前於民國90年間因施用毒品案件，經台灣台東地方法
    院以90年度毒聲字第374 號、第406 號、91年度毒聲字第
    115 號裁定，先後送觀察、勒戒、強制戒治、停止戒治付保
    護管束後，於91年6 月10日停止戒治，而於同年9 月17日保
    護管束期滿執行完畢，並由台灣台東地方法院檢察署檢察官
    於91年10月9 日以91年度戒毒偵字第40號為不起訴處分確定
    。再乙○○前因（廢止前）盜匪案件，經本院以83年度訴字
    第767 號判決，判處有期徒刑7 年2 月，經上訴台灣高等法
    院高雄分院（83年度上訴字第2399號）後，撤回上訴而告確
    定，於84年1 月20日入監執行，並於89年3 月31日縮刑假釋
    釋放，因假釋期間犯罪經撤銷假釋後，於91年6 月10日入監
    執行殘刑4 年9 月又27日，並於96年1 月23日縮刑期滿執行
    完畢，翌（24）日出監（構成累犯）。詎仍不知戒除毒癮，
    於強制戒治執行完畢後5 年內，復於96年7 月20日上午8 、
    9 時許，在高雄縣鳳山市國防部陸軍專科學校（改制前中正
    國防預備幹部學校）附近某加油站廁所內，以針筒注射之方
    式，施用第一級毒品海洛因1 次，並於同（20）日下午4 時
    40分許，在同縣鳳山市○○路○段28 1號台糖加油站廁所前
    ，因形跡可疑，為警盤查，乙○○自身上取出供其與友人李
    桂賓預備施用之如附表1 、2 所示之毒品海洛因1 包（驗前
    淨重0.075 公克，驗後淨重0.056 公克）、注射針筒2 支交
    員警查扣，併帶回警所採尿送驗，結果呈毒品海洛因代謝後
    之嗎啡陽性反應，因而查獲上情。
二、案經高雄縣政府警察局鳳山分局移送臺灣高雄地方法院檢察
    署檢察官偵查起訴。
    理    由
一、本件被告所犯係死刑、無期徒刑、最輕本刑為3 年以上有期
    徒刑以外之罪，其於準備程序中就被訴事實為有罪之陳述，
    經法官告知簡式審判程序之旨，並聽取公訴人及被告之意見
    後，本院合議庭認無不得或不宜改依簡式審判程序進行之情
    事，依刑事訴訟法第273 條之1 第1 項、第284 條之1 規定
    ，裁定本件進行簡式審判程序，合先敘明。
二、上揭事實，業據被告於檢察官偵訊、本院審理中坦承不諱，
    並有高雄縣政府警察局鳳山分局嫌疑人尿液採集編號對照表
    、扣押筆錄、扣押物品收據及目錄表各1 份、查獲物品照片
    3 紙在卷可佐，以及如附表編號1 、2 所示之毒品海洛因1
    包、注射針筒2 支扣案可資為證。再被告經採尿送驗結果，
    呈毒品海洛因代謝後之嗎啡陽性反應，有台灣檢驗科技股份
    有限公司96年8 月6 日檢驗報告1 紙附卷可佐；且扣案如附
    表編號1 所示之白色粉末1 包（驗前淨重0.075 公克，驗後
    淨重0.056 公克）送經檢驗結果，確呈第一級毒品海洛因陽
    性反應，亦有高雄市立凱旋醫院96年8 月27日濫用藥物成品
    檢驗鑑定書1 份在卷足憑。顯見被告確有在上揭時地施用毒
    品海洛因之行為甚明，是被告上開自白與事實相符，洵堪採
    為認定事實之證據。
三、按犯毒品危害防制條例第10條之施用第一、二級毒品罪者，
    檢察官應先將被告送勒戒處所觀察、勒戒，經觀察、勒戒後
    ，認有繼續施用毒品之傾向者，應令入強制戒治處所施以強
    制戒治，並為不起訴之處分。又觀察、勒戒執行完畢釋放後
    ，5 年內再犯第10條施用毒品之罪，檢察官應依法追訴，毒
    品危害防制條例第20條、第23條規定甚明。本件被告前因施
    用毒品案件，經台灣台東地方法院以90年度毒聲字第374 號
    、第406 號、91年度毒聲字第115 號裁定，先後送觀察、勒
    戒、強制戒治、停止戒治付保護管束，於91年6 月10日停止
    戒治，而於同年9 月17日保護管束期滿執行完畢，並經檢察
    官以91年度戒毒偵字第40號為處分不起訴確定，有台灣高等
    法院被告前案紀錄表在卷足參，其於強制戒治執行完畢後，
    5 年內再為本件施用毒品犯行，依前述規定應予論罪科刑。
四、次按海洛因為毒品危害防制條例第2 條第2 項第1 款，依其
    成癮性、濫用性及對社會危害性所分級管制之第一級毒品。
    核被告本件所為，係犯毒品危害防制條例第10條第1 項之施
    用第一級毒品罪。被告持有第一級毒品海洛因後進而施用，
    其持有之低度行為，應為施用之高度行為所吸收，不另論罪
    。再被告前有事實欄所示之論罪科刑及執行之前科紀錄，有
    台灣高等法院被告前案紀錄表在卷足參，其於有期徒刑執行
    完畢後，5 年以內再故意犯本件有期徒刑以上之罪，依刑法
    第47條第1 項規定，構成累犯，應予加重其刑。爰審酌被告
    前因施用毒品案件，經送觀察、勒戒、強制戒治執行完畢、
    不起訴處分後，仍不愛惜機會戒除毒癮，再為本件犯行，且
    屬累犯，顯見被告不知悔改施用毒品之惡習，惟念及被告犯
    後坦承犯行，及其施用毒品係戕害自身健康，並未危害他人
    ，犯後態度尚可等一切情狀，量處如主文所示之刑，以資懲
    儆。另被告本件犯罪時間係96年7 月20日，在中華民國九十
    六年罪犯減刑條例所定基準日96年4 月24日之後，不符合減
    刑條件，附此敘明。
五、至扣案如附表編號1 所示之第一級毒品海洛因1 包（驗後淨
    重0.056 公克），以及空包裝袋1 只殘留上開毒品成分無法
    析離，應視同各該毒品之一部分，依毒品危害防制條例第18
    條第1 項前段規定，不問是否為犯人即被告所有，併應諭知
    沒收銷燬之。再扣案如附表編號2 所示之注射針筒2 支（未
    經使用），為被告所有，供其施用上開毒品預備之物，業經
    被告於審理中供承在案（參本院卷第36、37頁），依刑法第
    38條第1 項第2 款規定，併宣告沒收。至因檢驗所耗費之上
    開毒品，既已滅失，爰不另為沒收銷燬之諭知，附此敘明。
據上論斷，應依刑事訴訟法第273 條之1 第1 項、第299 條第1
項前段，毒品危害防制條例第10條第1 項、第18條第1 項前段，
刑法第11條、第47條第1 項、第38條第1項第2款，判決如主文。
本案經檢察官甲○○到庭執行職務。
中　　華　　民　　國　　96　　年　　10　　月　　17　　日
                  刑事第三庭    法　官  李昆南
以上正本，係照原本作成，證明與原本無異。
如不服本判決，應於送達後10日內，向本院提出上訴狀。
中　　華　　民　　國　　96　　年　　10　　月　　17　　日
                                書記官  黃美玲
附表：（扣案應沒收、銷燬之物品）
編號一：第一級毒品海洛因1 包（驗前淨重0.075 公克，驗後淨
        重0.056 公克）及殘留海洛因成分無法析離之空包裝袋
        1只。
編號二：注射針筒2支（未經使用）。
附錄本判決論罪之法條：
毒品危害防制條例第10條第1 項
施用第一級毒品者，處6 月以上5 年以下有期徒刑。
